臺灣嘉義地方法院刑事判決
111年度易字第177號
公  訴  人  臺灣嘉義地方檢察署檢察官
被      告  呂建城




上列被告因竊盜案件，經檢察官提起公訴（110年度偵字第11645
號、111年度偵字第374號），本院依簡式審判程序審理，判決如
下：
    主    文
呂建城犯刑法第321條第1項第3、4款之竊盜罪，處有期徒刑9月
。
扣案4種尺寸之鉗子各1把、螺絲起子1把、手套2雙、探照頭燈及
備用電池1組，均沒收。未扣案犯罪所得新臺幣6萬元沒收，如全
部或一部不能沒收，或不宜執行沒收時，追徵其價額。
　　事實及理由
一、犯罪事實：呂建城，與張勝雄、莊嘉權（原名：莊濠榮）、
    王勝憲（業經本院判決），4人意圖為自己不法之所有，共
    同基於竊盜之接續犯意聯絡，於民國110年7月16日凌晨0時
    許，由王勝憲備妥電纜剪、鉤刀各1把，由呂建城備妥4種尺
    寸之鉗子、1把螺絲起子、手套2雙、探照頭燈及備用電池1
    組，駕駛呂建城所承租之車牌號碼000-0000號租賃小客車，
    共同前往嘉義縣太保市大同技術學院太保校區。進入校區後
    ，推由王勝憲持客觀上足對人之生命、身體造成威脅之上開
    電纜剪，接續割取由該校總務長鍾任榮所管領之電纜線共1,
    000公斤，莊嘉權、呂建城則輪流持客觀上足對人之生命、
    身體造成威脅之上開鉤刀，接續將王勝憲剪斷之電纜線剝皮
    。期間除使用上開工具外，另使用呂建城所有、客觀上足對
    人之生命、身體造成威脅之上開4種尺寸鉗子、螺絲起子為
    本件竊盜犯行。另張勝雄、莊嘉權接續輪流將電纜線搬運至
    前開車輛，直至同年月19日凌晨2時34分許，4人共竊得1,00
    0公斤之電纜線得手。離去後，推由王勝憲將竊得之電纜線
    分3次，以前開車輛載運至不知情之甲○○所經營之○○企業社
    回收、變賣，共賣得新臺幣（下同）24萬元，4人並各分得6
    萬元。
二、證據名稱
　㈠被告呂建城分別於警詢、偵查及本院審理中之自白，證人即
    共同被告張勝雄、王勝憲、莊嘉權分別於警詢、偵查及本院
    審理中之供述。
　㈡證人即告訴人乙○○、丙○○分別於警詢、偵查中之證述。
　㈢證人即○○企業社老闆甲○○於警詢及偵查中之證述。
　㈣嘉義縣警察局水上分局搜索、扣押筆錄、扣押物品目錄表、
    扣押物品收據、嘉義縣警察局水上分局刑案現場勘查報告、
    現場照片共78張、監視器分布圖及調閱狀況說明、監視器錄
    影截圖6張、車輛詳細資料報表、汽車租賃契約書、扣案4種
    尺寸之鉗子、1把螺絲起子、手套2雙、探照頭燈及備用電池
    1組、本院當庭勘驗扣案工具筆錄。
三、論罪科刑及沒收
　㈠核被告呂建城所為，係犯刑法第321條第1項第3、4款之結夥
    三人以上、攜帶兇器竊盜罪。被告上開犯罪事實，係基於同
    一之竊盜犯意，雖於同地實施上開竊盜犯行，然各係基於密
    切接近之時間所為，且各係侵害同一法益，依一般社會健全
    觀念，在時間差距上，難以強行分開，各應視為數個舉動之
    接續施行，合為包括之1行為予以評價，屬接續犯。被告與
    其他共同被告張勝雄、王勝憲、莊嘉權，就上開犯罪事實，
    有犯意聯絡及行為分擔，應論以共同正犯。又上開犯罪事實
    ，業已符合結夥3人以上之構成要件，故不於主文中贅述「
    共同」，附此敘明。
　㈡爰審酌被告前已有多次犯罪前科，有其臺灣高等法院被告前
    案紀錄表可據。其不思循正當方式賺取所需，竟侵入校區下
    手行竊他人財物，不尊重他人財產權，且迄未返還所竊得之
    財物。又考量其與其他共同被告之分工、犯後坦認犯行之態
    度、犯罪手段與情節，及其於本院審理中所自承之智識程度
    、家庭生活、經濟狀況之一切情狀，量處如主文所示之刑。
　㈢扣案4種尺寸之鉗子各1把、螺絲起子1把、手套2雙、探照頭
    燈及備用電池1組，為被告所有，並為上開犯罪事實犯罪所
    用之工具，應予沒收。未扣案之被告上開犯罪事實竊取電纜
    線後變賣所得6萬元，屬於其犯罪所得，應依法沒收，如不
    能或不宜沒收時，應追徵價額。　　　　
四、應適用之法條：刑事訴訟法第273條之1第1項、第299條第1
    項前段、第310條之2、第454條（依判決精簡原則，僅記載
    程序法條）。
本案經檢察官陳郁雯偵查起訴，由檢察官林津鋒到庭實行公訴。
中　　華　　民　　國　　111 　年　　6 　　月　　30　　日
                  刑事第五庭    法  官  張志偉
以上正本證明與原本無異。
如不服本判決應於收受判決後20日內向本院提出上訴書狀，並應
敘述具體理由；其未敘述上訴理由者，應於上訴期間屆滿後20日
內向本院補提理由書（均須按他造當事人之人數附繕本）「切勿
逕送上級法院」。告訴人或被害人如對於本判決不服者，應具備
理由請求檢察官上訴，其上訴期間之計算係以檢察官收受判決正
本之日期為準。
中　　華　　民　　國　　111 　年　　6 　　月　　30　　日
                                書記官  柯凱騰
附錄法條：
中華民國刑法第321條第1項
犯前條第1項、第2項之罪而有下列情形之一者，處6月以上5年以
下有期徒刑，得併科50萬元以下罰金：
一、侵入住宅或有人居住之建築物、船艦或隱匿其內而犯之。
二、毀越門窗、牆垣或其他安全設備而犯之。
三、攜帶兇器而犯之。
四、結夥三人以上而犯之。
五、乘火災、水災或其他災害之際而犯之。
六、在車站、港埠、航空站或其他供水、陸、空公眾運輸之舟、
    車、航空機內而犯之。